【裁判字號】    97,消債更,1020
【裁判日期】    981208
【裁判案由】    更生事件
【裁判全文】
臺灣臺北地方法院民事裁定          97年度消債更字第1020號
聲  請  人
即債務人    甲○○原名廖秦誼.
代  理  人  宋國城律師
上列當事人聲請消費者債務清理事件，本院裁定如下：
    主  文
債務人甲○○自中華民國九十八年十二月八日下午四時起開始更
生程序。
命司法事務官進行本件更生程序。
    理  由
一、按債務人不能清償債務，得依消費者債務清理條例所定更生
    程序清理其債務；債務人對於金融機構因消費借貸、自用住
    宅借款、信用卡或現金卡契約而負債務，在聲請更生前，應
    提出債權人清冊，以書面向最大債權金融機構請求協商債務
    清償方案，並表明共同協商之意旨；自開始協商之翌日起逾
    九十日協商不成立，債務人得逕向法院聲請更生；法院開始
    更生程序之裁定，應載明其年、月、日、時，並即時發生效
    力；法院裁定開始更生或清算程序後，得命司法事務官進行
    更生或清算程序，消費者債務清理條例第3 條、第151 條第
    1 項、第153 條、第45條第1 項、第16條第1 項分別定有明
    文。
二、本件聲請意旨略以：債務人有不能清償債務之情事，前已提
    出債權人清冊，以書面向最大債權銀行中國信託商業銀行請
    求共同協商債務清償方案，然因部分債權銀行已將對債務人
    之債權轉讓予民間公司，而民間公司之債權無法納入前置協
    商範圍。最大債權銀行雖提出二階段還款方案，然債務人之
    薪資扣除生活必須費用後，恐難負荷已參與協商之債務及未
    參與協商部份之債務，故債務人未能接受最大債權銀行所提
    出之還款協商方案，因而致協商不成立。又債務人無擔保或
    無優先權之債務總額未逾1,200萬元，且未經法院裁定開始
    清算程序或宣告破產，符合更生要件，爰聲請裁定開始更生
    云云。
三、查債務人主張之上開事實，業據提出財產及收入狀況說明書
    、財產歸屬資料清單、綜合所得稅各類所得資料清單、帳戶
    存摺、債權人清冊、前置協商不成立通知書、債務人全戶戶
    籍謄本、房屋租賃契約等件為證，核無不符。債務人每月薪
    資收入約25,000元，負債總額約為3,225,495元，其中有參
    與協商之債務為2,279,542元、未參與協商之債務約為945,
    953元。最大債權商業銀行中國信託銀行進行前置協商程序
    ，提供二階段還款方案：第一階段分72期、零利率、每月還
    款5,000元，則債務人之薪資扣除生活必須費用及協商還款
    金額後，剩餘款項即可供清償未參與協商債務之部分；待第
    一階段還款期滿後，再重新評估債務人當時經濟狀況，另訂
    第二階段之還款方式，有中國信託商業銀行陳報狀附卷可稽
    。次查債務人對中國信託商業銀行、台灣土地銀行、台灣新
    光銀行、花旗銀行、台北富邦銀行、國泰世華銀行、台新銀
    行、日盛銀行、玉山銀行、永豐銀行、大眾銀行、萬泰銀行
    、元大銀行、渣打銀行、中國國際商業銀行 (兆豐銀行)、
    法商佳信銀行 (聯邦銀行)、陽信銀行、中華商業銀行 (匯
    豐銀行)共18家債權銀行負有債務，其中大眾銀行、萬泰銀
    行、元大銀行、渣打銀行、中國國際商業銀行 (兆豐銀行)
    、法商佳信銀行 (聯邦銀行)、陽信銀行、中華商業銀行 (
    匯豐銀行)共8家銀行已將債權讓與資產管理公司即民間公司
    ，而據最大債權銀行中國信託商業銀行所稱，銀行無法統合
    民間債權一併為協商。又自財團法人金融聯合徵信中心提供
    98年7月13日債務人信用報告觀之，除可知大眾銀行將債權
    讓與普羅米斯顧問股份有限公司、萬泰銀行將債權讓與萬榮
    行銷顧問股份有限公司外，並未有其他受讓債權公司之名稱
    、被轉讓之債權數額等資料。是債務人謂對於協商債務之外
    ，尚有無法預期清償範圍且不知如何清償之債務，因而無法
    接受最大債權銀行所提前置協商方案，希能以更生方式解決
    負債處境等情，應堪採信。又債務人自陳仍願負擔每月11,
    000元之還款方案，堪予認定其尚可於更生程序清償債務。
    本件復查無債務人有消費者債務清理條例第6條第3項、第8
    條或第46條各款所定駁回更生聲請之事由存在，則債務人聲
    請更生，應屬有據。並依上開規定命司法事務官進行本件更
    生程序，爰裁定如主文。
中    華    民    國    98    年    12    月     8    日
              民事第一庭    法      官  陳文正
上為正本係照原本作成
如不服本裁定，應於裁定送達後10日內，以書狀向本院提出抗告
，並繳納抗告費新臺幣1千元
中    華    民    國    98    年    12    月     8    日
                            書  記  官  詹雪娥

司法院資訊處製作；財團法人民間司法改革基金會備份。
